lt-LT: Elektronika > Ryšiai > Telefonija > Palydovinių telefonų priedai > Mobiliųjų telefonų išankstinio mokėjimo kortelės ir SIM kortelės: Palydovinių telefonų išankstinio mokėjimo kortelės; Palydovinių telefonų SIM kortelės; Palydovinių telefonų eSIM kortelės
pt-PT: Eletrónica > Comunicações > Telefonia > Acessórios para telefones por satélite > Cartões pré-pagos e cartões SIM para telefones por satélite: Cartões pré-pagos para telefone satélite; Cartões sim para telefone satélite; Esims para telefone satélite
cs: Elektronika > Komunikace > Telefony > Příslušenství pro satelitní telefony > Předplacené karty a SIM karty pro satelitní telefony: Předplacené karty pro satelitní telefony; SIM karty pro satelitní telefony; Satelitní telefony eSIM
es: Electrónica > Comunicación > Telefonía > Accesorios para teléfonos satelitales > Tarjetas prepago y tarjetas SIM para teléfonos satelitales: Tarjetas prepagadas de teléfono satelital; Tarjetas SIM de teléfono satelital; eSIMs para teléfonos satelitales
de: Elektronik > Kommunikationsgeräte > Telefone > Satellitentelefonzubehör > Satellitentelefon-Prepaid-Karten & -SIM-Karten: Satellitentelefon-Prepaidkarten; Satellitentelefon-SIM-Karten; Satellitentelefon-eSIMs
hr-HR: Elektronika > Komunikacija > Telefonija > Dodatni pribor za satelitske telefone > Pretplatne i SIM kartice za satelitske telefone: Pretplatne kartice za satelitske telefone; SIM kartice za satelitske telefone; eSIM kartice za satelitske telefone
ro-RO: Electronice > Comunicații > Telefonie > Accesorii pentru telefoane prin satelit > Cartele preplătite și cartele SIM pentru telefoane prin satelit: Carduri preplătite pentru telefoane prin satelit; Carduri SIM pentru telefoane prin satelit; eSIM-uri pentru telefoane prin satelit
pl: Elektronika > Telekomunikacja > Telefonia > Akcesoria do telefonów satelitarnych > Karty przedpłacone i karty SIM do telefonów satelitarnych: Karty przedpłacone do telefonu satelitarnego; Karty SIM do telefonu satelitarnego; eSIM do telefonu satelitarnego
pt-BR: Eletrônicos > Comunicações > Telefonia > Acessórios para telefone via satélite > Cartões pré-pagos e chips para telefone via satélite: Cartões pré-pagos para telefone via satélite; Cartões SIM para telefone via satélite; eSIMs para telefone via satélite
sv: Elektronik > Kommunikation > Telefoni > Tillbehör för satellittelefoner > Förbetalda kort och SIM-kort för satellittelefoner: Kontantkort för satellittelefon; SIM-kort för satellittelefon; Satellittelefon-eSIM
da: Elektronik > Kommunikation > Telefoni > Tilbehør til satellittelefoner > Talekort og SIM-kort til satellittelefoner: Satellittelefon – taletidskort; Satellittelefon – SIM-kort; Satellittelefon – eSIMs
it: Elettronica > Comunicazioni > Telefonia > Accessori per telefoni satellitari > Schede prepagate e schede SIM per telefoni satellitari: Carte prepagate del telefono satellitare; Schede SIM del telefono satellitare; Schede eSIM del telefono satellitare
ko: 전자기기 > 통신 > 전화 > 위성 전화 액세서리 > 위성 전화 선불 카드 및 SIM 카드: 위성 전화 선불 카드; 위성 전화 SIM 카드; 위성 전화 eSIM
ja: 電子機器 > 通信機器 > 電話 > 衛星電話アクセサリー > 衛星電話用プリペイドカード・SIMカード: 衛星電話プリペイドカード; 衛星電話用SIMカード; 衛星電話用eSIM
en: Electronics > Communications > Telephony > Satellite Phone Accessories > Satellite Phone Pre-Paid Cards & SIM Cards: Satellite Phone Pre-Paid Cards; Satellite Phone SIM Cards; Satellite Phone eSIMs
ru: Электроника > Связь > Телефония > Аксессуары для спутниковых телефонов > Карты предоплаты и SIM-карты для спутниковых телефонов: Предоплаченные карты для спутниковых телефонов; SIM-карты для спутниковых телефонов; eSIM-карты для спутниковых телефонов
bg-BG: Електроника > Комуникации > Телефония > Аксесоари за сателитни телефони > Предплатени карти за сателитни телефони и SIM карти: Предплатени карти за сателитен телефон; SIM карти за сателитен телефон; Сателитни телефони с eSIM
zh-CN: 电子产品 > 通讯 > 电话 > 卫星电话配件 > 卫星电话预付卡和 SIM 卡: 卫星电话预付费卡; 卫星电话 SIM 卡; 卫星电话 eSIM
vi: Thiết bị điện tử > Thiết bị liên lạc > Điện thoại > Phụ kiện điện thoại vệ tinh > Thẻ nạp tiền di động trả trước và thẻ SIM điện thoại vệ tinh: Thẻ thanh toán trước điện thoại vệ tinh; Thẻ SIM điện thoại vệ tinh; eSIM điện thoại vệ tinh
zh-TW: 電子器材 > 通訊設備 > 電話設備 > 衛星電話配件 > 衛星電話預付卡與 SIM 卡: 衛星電話預付卡; 衛星電話 SIM 卡; 衛星電話 eSIMs
sl-SI: Elektronika > Komunikacija > Telefonija > Dodatki za satelitske telefone > Predplačniške kartice in SIM-kartice za satelitske telefone: Satelitske predplačniške kartice; Satelitske SIM kartice; Satelitske eSIM kartice
tr: Elektronik > Haberleşme > Telefon İletişimi > Uydu Telefonu Aksesuarları > Uydu Telefonu Ön Ödemeli Kartları ve SIM Kartları: Uydu Telefonu Ön Ödemeli Kartları; Uydu Telefonu SIM Kartları; Uydu Telefonu eSIM'leri
nl: Elektronica > Communicatie > Telefonie > Accessoires voor satelliettelefoons > Simkaarten voor satelliettelefoons: Satelliettelefoon prepaid kaarten; Satelliettelefoon SIM-kaarten; Satelliettelefoon eSIMs
fr: Appareil électronique > Communications > Téléphonie > Accessoires pour téléphones satellites > Cartes prépayées et cartes SIM pour téléphones satellites: Cartes prépayées de téléphone satellite; Cartes SIM de téléphone satellite; eSIM pour téléphone satellite
nb: Elektronikk > Kommunikasjon > Telefoni > Tilbehør til satellittelefoner > Forhåndsbetalte kort og SIM-kort til mobiltelefoner: Forhåndsbetalte kort til satellitttelefon; SIM-kort til satellitttelefon; eSIM-kort til satellitttelefon
sk-SK: Elektronika > Komunikačné zariadenia > Telefonovanie > Príslušenstvo pre satelitné telefóny > Predplatené karty a SIM karty pre satelitné telefóny: Satelitné telefónové predplatené karty; Satelitné telefónové SIM karty; Satelitné telefónové eSIM karty
el: Ηλεκτρονικά > Επικοινωνίες > Τηλεφωνία > Αξεσουάρ δορυφορικών τηλεφώνων > Προπληρωμένες κάρτες & κάρτες SIM για δορυφορικά τηλέφωνα: Προπληρωμένες κάρτες δορυφορικού τηλεφώνου; Κάρτες SIM δορυφορικού τηλεφώνου; Κάρτες eSIM δορυφορικού τηλεφώνου
th: อิเล็กทรอนิกส์ > การสื่อสาร > การโทรศัพท์ > อุปกรณ์เสริมโทรศัพท์ผ่านดาวเทียม > บัตรเติมเงินโทรศัพท์ดาวเทียมและซิมการ์ด: บัตรเติมเงินโทรศัพท์ดาวเทียม; ซิมการ์ดโทรศัพท์ดาวเทียม; อีซิมโทรศัพท์ดาวเทียม
hu: Elektronika > Kommunikáció > Telefonálás > Műholdastelefon-tartozékok > Mobiltelefon előre fizetett kártyák és SIM-kártyák: Műholdas telefon előre fizetett kártyák; Műholdas telefon SIM-kártyák; Műholdas telefon eSIM-kártyák
fi: Elektroniikka > Viestintä > Puhelinliikenne > Satelliittipuhelimien lisävarusteet > Satelliittipuhelimien prepaid-kortit ja SIM-kortit: Satelliittipuhelimen prepaid-kortit; Satelliittipuhelimen SIM-kortit; Satelliittipuhelimen eSIM-kortit